臺灣高等法院高雄分院刑事判決　　　　100年度上易字第833號
上　訴　人
即　被　告　張瑞顯
上列上訴人因竊盜案件，不服臺灣高雄地方法院100 年度易字第
638 號中華民國100 年7 月12日第一審判決（起訴案號：臺灣高
雄地方法院檢察署99年度偵字第27119 號），提起上訴，本院判
決如下：
     主  文
上訴駁回。
     理  由
一、按不服地方法院之第一審判決而上訴者，應向管轄第二審之
    高等法院為之。上訴書狀應敘述具體理由。第二審法院認為
    上訴書狀未敘述理由或上訴有第362 條前段之情形者，應以
    判決駁回之，刑事訴訟法第361 條第1 項、第2 項、第367
    條前段定有明文。又所謂不服第一審判決之具體理由，必係
    依據卷內既有訴訟資料或提出新事證，指摘或表明第一審判
    決有何採證認事、用法或量刑等足以影響判決本旨之不當或
    違法，而構成應予撤銷之具體事由，始克當之（例如：依憑
    證據法則具體指出所採證據何以不具證據能力，或依憑卷證
    資料，明確指出所為證據證明力之判斷如何違背經驗、論理
    法則）；倘僅泛言原判決認定事實錯誤、違背法令、量刑失
    之過重或輕縱，而未依上揭意旨指出具體事由，或形式上雖
    已指出具體事由，然該事由縱使屬實，亦不足以認為原判決
    有何不當或違法者（例如：對不具有調查必要性之證據，法
    院未依聲請調查亦未說明理由，或援用證據不當，但除去該
    證據仍應為同一事實之認定），皆難謂係具體理由，俾與第
    二審上訴制度旨在請求第二審法院撤銷、變更第一審不當或
    違法之判決，以實現個案救濟之立法目的相契合，並節制濫
    行上訴（最高法院97年度臺上字第892 號判決參照）；上訴
    意旨僅單純否認犯罪，乃屬空泛而非具體理由；漫指原判決
    認定事實錯誤（或為事實上之爭執），自非以判決違法為上
    訴理由，必須指出原審根據某種證據而為事實之認定係屬違
    法，即對原審之適用證據法則加以指摘，始係以判決違法為
    其上訴理由（最高法院71年度第3 次刑事庭會議決議2 參考
    ）。是以上訴人之上訴書狀或補提之上訴理由書，雖有敘述
    上訴理由，惟並未具體敘述第一審判決有上述違法、不當情
    形，或對於一般無爭議之法律適用上之顯然誤解，即與未敘
    述具體理由無異，其所為上訴，即不符合上訴之法定要件。
二、本件上訴人即被告張瑞顯經原審論以毀越安全設備、於夜間
    侵入住宅竊盜罪，累犯，判處有期徒刑1 年4 月。已經詳細
    說明論罪科刑之依據，及量刑審酌之一切情狀（被告正值壯
    年，不思以正途賺取財物，貪圖不法利益，以破壞鐵窗方式
    ，於夜間侵入有人居住之住宅行竊，危害居家安全，被害人
    之財產損害，且被告前於98年、99年間，因竊盜案件分別經
    法院判處有期徒刑1 年、1 年1 月，並經裁定應執行有期徒
    刑2 年，素行不佳，犯後矯言卸責，未見悔意），在客觀上
    並無不當之處。被告張瑞顯雖於上訴期間屆滿（100 年7 月
    30日屆滿）前之民國100 年7 月25日，具狀提起上訴，但上
    訴理由僅空言表示被竊現場僅一處缺口，尺寸太小，實非被
    告之體型所能進入，且依照監視系統所見，短短數分鐘之內
    根本不夠時間入侵竊取財物云云，指摘原判決不當。然查原
    判決已經敘明：「(一)被告確於99年5 月18日凌晨3 時許，騎
    乘機車到該處，徒步進入防火巷，數分鐘後再自防火巷走出
    時，手抱物品，並將該物品放置在機車腳踏板上，騎乘機車
    離開現場等情，業經被告供承不諱，並有監視器翻拍照片10
    張（他字卷第8 、9 頁）附卷可稽。又系爭住處於99年5 月
    18日凌晨3 時許，確遭人以破壞廚房鐵窗之方式，侵入屋內
    行竊，失竊物品為液晶電視1 臺、現金3,500 元及家樂福禮
    券面額8,000 元等物，亦經證人即被害人馮美彩於警詢（他
    字卷第5 、6 頁）及審理時證述甚詳，並有高雄市警察局鳳
    山分局現場勘查採證報告1 份（偵卷第13至24頁）在卷可考
    。是此部分事實，堪以認定。(二)證人馮美彩於本院審理時證
    稱：於99年5 月18日早上6 時多許，我從二樓下來，看到客
    廳抽屜全被打開，電視不見了，我去查看後門，後門也被打
    開，後門旁邊的鐵窗被剪掉，鐵窗的鐵條有的拉斷、有的捲
    上去，鐵窗裡面的窗戶我有扣上，但窗戶被竊賊割了壹個小
    洞，開啟窗戶扣環，以此打開窗戶，後門我有從屋內上鎖，
    竊賊須從屋內才能打開後門。又鐵窗有一半被破壞掉，窗戶
    是拉式的，我發現時窗戶是全部打開，竊賊是以該一半鐵窗
    的範圍進入，我是可以從我家的窗戶爬進去，至於以被告體
    型是否爬的進出，我不知道，也不會看。系爭住處後門巷子
    是防火巷，防火巷都很乾淨，並無堆置雜物，任何人都可以
    進出（審卷第49至52頁）等語，並有系爭住處現場照片14張
    （偵卷第18至24頁）在卷可按。又觀之系爭住處現場照片中
    之被破壞鐵窗（偵卷第22頁），該鐵窗（窗戶）係為一般中
    型窗戶，有一定程度之面積，非為小型之氣窗，縱被告之體
    型較為壯碩，亦得由此攀爬進入系爭住處；是被告辯稱：我
    的體型根本無法自被破壞的窗戶進入系爭住處云云，應屬事
    後卸責之詞。再者，檢視前開監視器翻拍照片，被告於進入
    防火巷時，手中並無所謂黑色塑膠袋，是其如何能以黑色塑
    膠袋包裏鐵板？且參以，被告焉會於凌晨3 時許之深夜時分
    ，進入該防火巷找尋，並因而撿拾規格類似液晶電視之鐵板
    ？與常情相違。況適巧於同日晚上，剛好在系爭住處發生竊
    案？並相同的以該防火巷進出？從而，被告辯稱：我是到防
    火巷撿拾鐵板，並未破壞系爭住處鐵窗，亦未進入系爭住處
    竊取物品云云，應屬事後避責之詞，殊難採信。(三)綜上所述
    ，被告前開竊盜犯行，事證明確，堪以認定，應依法論罪。
    」，其論述詳細，且依據卷內照片，該鐵窗缺口極大，縱被
    告之體型較為壯碩，亦得由此攀爬進入系爭住處，再由後門
    搬運贓物離開，且所需時間甚短，不違常情。乃被告竟對於
    卷內既有、客觀、明確之訴訟資料空言指摘，未憑卷內證據
    ，單純否認犯罪，顯然空泛而未依據卷內訴訟資料指摘或表
    明原審判決有何採證認事、用法等足以影響判決本旨之不當
    或違法，此有被告上訴狀在卷可按。揆之上開規定，即與未
    敘述具體理由無異。其上訴顯屬違背法律上之程式，應由本
    院依同法第367 條前段、第372 條規定，不經言詞辯論，逕
    行判決如主文。
中    華    民    國   100    年    8     月    31    日
               刑事第五庭    審判長法  官  曾永宗
                                    法  官  鍾宗霖
                                    法  官  任森銓
以上正本證明與原本無異。
不得上訴。
中    華    民    國   100    年    8     月    31    日
                                    書記官  呂素珍